【裁判字號】    99,抗,37
【裁判日期】    990112
【裁判案由】    聲請定其應執行刑
【裁判全文】
臺灣高等法院刑事裁定                    99年度抗字第37號
抗  告  人
即  受刑人  甲○○
                    現於臺灣臺北監獄
上列抗告人因聲請定其應執行刑案件，不服臺灣臺北地方法院中
華民國98年11月26日裁定（98年度聲字第2974號），提起抗告，
本院裁定如下：
    主  文
抗告駁回。
    理  由
一、抗告意旨略以：抗告人所犯案件原本合計之刑度為五年四月
    ，而抗告人坦承犯行，然原審定應執行刑為五年，僅減四月
    ，顯不符比例原則，請撤銷原裁定再予酌減等語。
二、原裁定略以：聲請意旨略以：受刑人甲○○因如犯附表所
    示之罪，先後經判決確定，爰依法聲請定應執行刑等語。
    經查：受刑人甲○○因犯詐欺等案件，分別經本院、臺灣板
    橋地方法院臺灣高等法院先後判決確定。附表編號一至編號
    七所示之罪，業經臺灣高等法院以98年度聲字第2036號裁定
    ，定其應執行之刑為有期徒刑二年九月在案等情，有各該裁
    判附卷可稽。因認聲請為正當，爰應定其應執行之刑為有期
    徒刑五年等語。
三、按數罪併罰，有二裁判以上者，依刑法第五十一條之規定，
    定其應執行之刑，刑法第五十三條定有明文。又刑法第五十
    一條第五款規定，宣告多數有期徒刑者，於各刑中之最長期
    以上，各刑合併之刑期以下，定其刑期。再法律上屬於自由
    裁量之事項，有其外部性界限及內部性界限，並非概無拘束
    。依據法律之具體規定，法院應在其範圍選擇為適當之裁判
    者，為外部性界限；而法院為裁判時，應考量法律之目的，
    及法律秩序之理念所在者，為內部性界限。法院為裁判時，
    二者均不得有所踰越（最高法院八十年台非字第四七三號判
    例意旨）。在數罪併罰，有二裁判以上，定其應執行之刑時
    ，固屬於法院自由裁量之事項，然仍應受前揭外部性界限及
    內部性界限之拘束（最高法院93年度台非字第192 號判決意
    旨參照）。本件受刑人先後犯如原裁定附表所示之詐欺罪等
    十二件，其中附表編號1至7所示之宣告刑，經本院98年度聲
    字第2036號裁定，定其應執行之刑為有期徒刑二年九月。附
    表編號8及9所示之宣告刑，經原審法院以97年度訴字第5256
    號判決定應執行有期徒刑一年二月、附表編號10及11所示之
    宣告刑，經原審法院以98年度訴字第791 號判決定應執行有
    期徒刑一年二月等情，有本院被告前案紀錄表在卷可參。據
    此，原裁定附表十二罪合計刑度為六年五月，此為法院定應
    執行時之外部界限，而上開另案所定應執行刑及原裁定附表
    編號12部分合計刑度則為五年四月，此為內部界限，則原審
    定有期徒刑五年，均在上開範疇之內，於法並無不合。抗告
    意旨認原裁定所減甚少，有違比例原則及公允等語，不無誤
    會。綜上，本件抗告，並無理由，應予駁回。
四、據上論結，應依刑事訴訟法第412條，裁定如主文。
中    華    民    國    99    年    1     月    12    日
                  刑事第十八庭審判長法  官  吳鴻章
                                    法  官  汪梅芬
                                    法  官  周政達
以上正本證明與原本無異。
不得再抗告。
                                    書記官  廖純瑜
中    華    民    國    99    年    1     月    12    日


司法院資訊處製作；財團法人民間司法改革基金會備份。
